Carmen Teresa Herrera Anicama

Programadora front-end

Información de Contacto

Soy una profesional egresada de Laboratoria y apasionada por la programación front-end. En mi experiencia laboral previa, encontré muchas oportunidades de mejora en las herramientas tecnológicas que se utilizaban. Ahí surgió mí curiosidad de averiguar cómo se creaban esas plataformas con el fin de mejorar la experiencia del usuario.



(+51) 941-834469 (GMT-5)



Git-hub (7)

Linkedin in

carmen.herrera.anicama@gmail.com

ESTUDIOS

Laboratoria - Lima, Perú Programación Front - End, **Julio 2022**

HABILIDADES

- Colaboración
- Trabajo en equipo
- Perseverancia
- Organización
- Planificación
- Flexibilidad
- Ética
- **Empatía**

LENGUAJE - FRAMEWORKS Y HERRAMIENTAS **BÁSICAS**

React, Vanilla javascript, HTML, CSS, Figma, git, gitHub, visual studio code, jest, trello, notion, firebase, Node.is.

EXPERIENCIA

LABORATORIA BOOTCAMP - 2022

BURGER QUEEN

Realicé una plataformar utilizando React para restaurant donde un mesero pueda tomar los pedidos mediante una tablet y enviarlos a la cocina para que se preparen ordenada y eficientemente.

MD - LINKS

Implemente una librería construyendo un programa que se ejecuta usando Node.js, donde lea y analice archivos, verificando los links mediante algunas estadísticas.

RED SOCIAL

Construí una red social usando Firebase, donde logre crear una aplicación web que permite que cualquier usuario pueda crear una cuenta de acceso logueandose con ella también puede postear , eliminar, editar y "likear['].

MEMORY MATCH GAME

Realicé un juego de memoria de cartas en la que un jugador(a) pueda jugar solo(a) en el navegador y de manera responsiva, al voltear cada carta solo tiene que coincidir 2 cartas iguales y así consecutivamente.

CIFRADO DE CÉSAR

Realicé un proyecto para que el usuario pueda cifrar y descifrar un texto indicando un desplazamiento específico de caracteres (offset), mediante la fórmula del "cifrado de césar".

TRIVIA

Realicé una trivia donde el usuario tiene que marcar la respuesta correcta o incorrecta, dependiendo de su respuesta suma 1 punto si la respuesta es correcta, si es incorrecta no suma puntos.

2020 - 2021

Creador de contenido web / **Community Manager**

- Genere contenido digital para redes sociales: Facebook e Instagram, logrando un incremento del 40% de nuevos seguidores.
- Gestione la comunicación online con los clientes, en los distintos canales digitales.

2017-2018

Asesora de Cobranzas

- Administración de cartera de clientes con morosidad de pagos en Scotiabank, a los que les brindaba asesoría.
- Comunicación y coordinación de clientes vía call center o presencial.

2014-2015

Recepcionista/Atención al cliente

- Recepción de llamadas a clientes frecuentes y nuevos para coordinar sus pedidos o consultas.
- Atención al cliente presencialmente, si contaban con algún reclamo gracias a la solución que le brindaba un 90% de los clientes no dejaron de solicitar sus pedidos.